# 在淘宝上买了一本《企业会计准则讲解 2010 》，应该不会是盗版吧？

提问人：ajuango 时间：2011-02-18 10:09:56
本人今天在淘宝上以全价买了本《企业会计准则讲解 2010 》，淘宝店家给我开了发票，但是他挂出的商品并没写是正品保证，所以我还是有点担心。 因为这书的纸张感觉蛮薄的，请问大家如何辨别这书的真伪啊？你们买的书是不是纸张也偏薄啊？ 请问陈版，贵事务所定的书是不是也比较薄啊？ 不想买到盗版书，谢谢了～。

回答人：chenyiwei
纸张是比较薄。但似乎仅仅根据外观不足以判断真假。 ishare里有网友上传了图片扫描版，应当是根据正版扫描的。